臺灣臺中地方法院刑事判決
110年度簡上字第430號
上  訴  人  臺灣臺中地方檢察署檢察官
被      告  許美惠



上列上訴人因被告違反家庭暴力防治法之妨害自由案件，不服本
院110年度簡字第721號中華民國110年8月20日第一審簡易判決(
原聲請簡易判決處刑案號：110年度偵字第11751號)，提起上訴
，本院管轄之第二審合議庭判決如下：
    主    文
上訴駁回。
    犯罪事實及理由
一、本案經本院合議庭審理結果，認原審簡易判決認事用法及量
    刑均無不當，應予維持，均引用如附件所示本院第一審刑事
    簡易判決(含檢察官聲請簡易判決處刑書)所記載之犯罪事實
    、證據及理由。
二、檢察官上訴意旨略以：原審僅判處拘役20日(9次)，應執行
    拘役50日，尚嫌過輕，難認有懲儆之效，並引用刑事請求上
    訴狀所載被告許ＯＯ未向告訴人ＯＯ道歉，未為金錢賠償，拒絕
    與告訴人調解，無和解誠意，態度惡劣至極，另案提供鉅額
    款項假扣押告訴人之財產，並非所聲稱並無資力等語。
三、經查：
  ㈠按關於刑之量定，係實體法上賦予法院得為自由裁量之事項
    ，苟已斟酌刑法第57條各款所列情狀，而未逾越法定刑度，
    或濫用其權限，即不得任意指摘為違法，最高法院分別著有
    72年台上字第6696號、75年台上字第7033號等判例及95年度
    台上字第7315號、95年度台上字第7364號等判決意旨足供參
    照；又在同一犯罪事實與情節，如別無其他加重或減輕之原
    因，下級審法院量定之刑，亦無過重或失輕之不當情形，則
    上級審法院對下級審法院之職權行使，原則上應予尊重，最
    高法院亦著有85年度台上字第2446號判決要旨足供參照。
  ㈡本案檢察官雖以原審量刑過輕為由提起上訴，惟查本案被告
    所犯刑法第305條之恐嚇危害安全罪，其法定本刑原為「2年
    以下有期徒刑、拘役或9千元以下罰金」。原審就被告所涉
    犯恐嚇危害安全犯行，審酌被告與告訴人前為配偶關係，因
    不滿告訴人與他人交往，未能循合法管道排除情緒，而對告
    訴人恐嚇，致告訴人心生畏懼而生危害於安全，被告所為實
    有不該；復審酌其犯罪動機、犯後坦承犯行之犯後態度、未
    能與告訴人和解之情狀、被告犯罪之素行、動機、手段、情
    節；並考量其自述為大學畢業之智識程度、目前無業、家庭
    經濟狀況不佳、罹患癌症等一切情狀，分別量處拘役20日(9
    次)，如易科罰金，均以新臺幣1,000元折算1日之折算標準
    ，並考量被告本案所犯均係恐嚇危害安全罪，暨其動機、目
    的、手段及受害人均相同等情，斟酌被告所犯上開各罪責任
    非難重複程度，兼顧其所犯數罪反應出之人格特性及犯罪傾
    向、施以矯正之必要性等情狀，併定其應執行拘役50日，如
    易科罰金，以新臺幣1,000元折算1日之折算標準，要無任何
    違法或罪刑顯不相當之處。實難謂原審有何違法失當可言，
    故本件原審審酌被告於本案犯罪情節之各種情狀，所諭知判
    處之刑度，亦稱妥適。從而，原審之認事、用法及量刑，均
    稱適法妥當，要無違誤之處。是檢察官提起本件上訴，並無
    理由，應予駁回。
據上論斷，應依刑事訴訟法第455條之1第1項、第3項、第368條
，判決如主文。
本案經檢察官何昌翰聲請以簡易判決處刑，檢察官葉芳如提起上
訴，檢察官朱介斌到庭執行職務。
中　　華　　民　　國　 110　　年　　11　　月　　30　　日
　　　　　　　　　刑事第十五庭審判長法　官　簡佩珺
                                    法  官  張雅涵
                                    法  官  湯有朋
以上正本證明與原本無異。
不得上訴。
　　　　　　　　　　　　　　　　　　書記官  黃美雲
中　　華　　民　　國　　110 　年　　11　　月　　30　　日
附件：本院110年度簡字第721號刑事簡易判決